【裁判字號】    98,交訴,131
【裁判日期】    990120
【裁判案由】    業務過失致死
【裁判全文】
臺灣臺南地方法院刑事判決             98年度交訴字第131號
公  訴  人  臺灣臺南地方法院檢察署檢察官
被      告  乙○○
上列被告因業務過失致死案件，經檢察官提起公訴（98年度偵字
第11812號），被告於準備程序進行中就被訴事實為有罪之陳述
，經本院合議庭裁定由受命法官獨任進行簡式審判程序後，判決
如下：
    主    文
乙○○從事業務之人，因業務上之過失致人於死，處有期徒刑伍
月，如易科罰金，以新臺幣壹仟元折算壹日。緩刑貳年。
    事    實
一、乙○○為好味香調理食品有限公司之送貨員，係以駕駛為其
    業務之人。其於民國98年8月3日下午5時20分許，駕駛車牌
    號碼3127-ML號（起訴書誤載為127-ML號）自小貨車，沿臺
    南市○○路○段由北往南方向行駛，行經臺南市○○路○段
    43號前時，本應注意汽車行駛時，駕駛人應注意車前狀況，
    並隨時採取必要之安全措施，而依當時天候晴、日間自然有
    光線、柏油路面、乾燥無缺陷、無障礙物、視距良好之情形
    下，客觀上並無不能注意之情事，竟疏於注意，貿然前行，
    適有行人侯文雄亦疏未注意左右來車，即由西向東違規徒步
    穿越馬路，乙○○因煞避不及，其所駕駛之上開自小貨車右
    前方撞及侯文雄，致侯文雄受有顱骨閉鎖性骨折併損傷後之
    顱內出血、脾撕裂傷併腹內出血、創傷性休克及創傷性左側
    大量血胸氣胸等傷害，雖經送往財團法人奇美醫院（下稱奇
    美醫院）救治，仍因傷重延至同日晚上9時37分許不治死亡
    。乙○○於肇事後犯罪未經發覺前，向趕至現場處理車禍事
    宜尚不知肇事者為何人之臺南市警察局第五分局車禍處理小
    組警員主動表示其為肇事車輛之駕駛者，並進而接受裁判。
二、案經臺灣臺南地方法院檢察署檢察官相驗後自動檢舉偵辦。
    理    由
一、本件係經被告乙○○於準備程序中就被訴之犯罪事實為有罪
    之表示，而經本院裁定以簡式審判程序加以審理，依刑事訴
    訟法第273條之2、第159條第2項之規定，不適用傳聞法則有
    關限制證據能力之相關規定，合先敘明。
二、訊據被告乙○○對於上揭事實坦承不諱，並有道路交通事故
    現場圖、道路交通事故調查報告表(一)、(二)各1份、道路交通
    事故現場蒐證照片25張、臺南市警察局98年11月12日南市警
    交字第09850376890號函檢送之本件車禍監視數位光碟暨翻
    拍照片3紙附卷可稽（見臺灣臺南地方法院檢察署98年度相
    字第1037號相驗卷第17-32頁、本院卷第12、13、17-19頁）
    。又被害人侯文雄因本件車禍受有顱骨閉鎖性骨折併損傷後
    之顱內出血、脾撕裂傷併腹內出血、創傷性休克及創傷性左
    側大量血胸氣胸等傷害，經送往奇美醫院救治後，仍於98年
    8月3日下午9時37分許不治死亡，有奇美醫院診斷證明書1紙
    在卷可憑（見前開相驗卷第34頁），並經臺灣臺南地方法院
    檢察署檢察官督同檢驗員相驗屬實，有勘驗筆錄、相驗屍體
    證明書、檢驗報告書各1份及相驗照片8幀附卷可憑（見前揭
    相驗卷第35頁、第39-47頁、第51-55頁）。則被告於上揭時
    、地駕駛自小貨車與被害人侯文雄發生車禍，以及被害人侯
    文雄因而受有前開傷害，嗣經送醫急救後，仍因顱內出血不
    治死亡之事實，堪以認定。
三、按汽車行駛時，駕駛人應注意車前狀況，並隨時採取必要之
    安全措施，道路交通安全規則第94條第3項定有明文。被告
    為汽車駕駛人，自應注意及此。又本件事故發生當時天候晴
    、日間自然有光線、柏油路面、乾燥、無缺陷、無障礙物、
    視距復屬良好，有上揭道路交通事故調查報告表(一)1份及道
    路交通事故現場蒐證照片25幀在卷可參，可認被告並無不能
    注意之情事，然被告卻疏未注意，致生本件交通事故，被告
    於本件車禍之發生，顯有過失。又本件經送請臺灣省臺南區
    車輛行車事故鑑定委員會鑑定結果，亦認侯文雄徒步行走，
    違規穿越道路，未注意左右來車，為肇事主因；乙○○駕駛
    小貨車、未注意車前狀況，為肇事次因，有該鑑定委員會98
    年10月1日南鑑字第0985902995號函附臺南區980746號鑑定
    意見書1份在卷可稽（見臺灣臺南地方法院檢察署98年度偵
    字第11812號卷第8頁）。被害人侯文雄係因本件車禍死亡，
    已如前述，則被害人侯文雄之死亡與被告之過失行為間，即
    有相當因果關係。綜上，本件被告業務過失致人於死之犯行
    ，事證明確，應予依法論科。
四、核被告乙○○所為，係犯刑法第276條第2項之業務過失致死
    罪。被告於肇事後，在未有偵查犯罪職務之機關或公務員發
    覺其為犯罪人前，即向至車禍現場處理本件道路交通事故，
    尚不知肇事者為何人之臺南市警察局第五分局車禍處理小組
    警員供承其肇事犯罪，自首並接受裁判等情，有臺南市○○
    ○道路交通事故肇事人自首情形紀錄表1紙在卷可證（見前
    揭相驗卷第13頁），爰依刑法第62條前段之規定減輕其刑。
    另案發時被告在快車道駕車行駛，因行人侯文雄未依規定，
    擅自進入快車道，而致死亡，已如前述，應依道路交通管理
    處罰條例第86條第2項規定減輕其刑，被告同時具上述二種
    刑之減輕事由，依刑法第70條規定，遞減之。茲審酌被告駕
    駛自小貨車未注意車前狀況，一時疏忽肇事致被害人侯文雄
    死亡，造成生命喪失而無從彌補之過失情節及過失程度，並
    審酌被告品性、生活狀況、智識程度（高中畢業）、被害人
    侯文雄於本件車禍之發生亦有疏未注意左右來車違規穿越道
    路之過失，為肇事主因，且被告業與被害人侯文雄之家屬達
    成和解，並已給付完畢，有台中市北屯區調解委員會98年度
    民調字第304號調解書、臺灣中小企業銀行98年12月22日收
    款人為甲○○之匯款申請書影本及新光產物保險股份有限公
    司98年12月30日第2032號理賠單各1份在卷可查（見本院卷
    第44-47頁），暨被告犯罪後坦承犯行態度尚佳等一切情狀
    ，量處如主文所示之刑，並諭知易科罰金之折算標準。末查
    ，被告前未曾受有刑之宣告，有臺灣高等法院被告前案紀錄
    表1份在卷可憑，其因一時失慮致犯本罪，且已與被害人家
    屬達成和解並給付完畢，信被告經此科刑之教訓，已足資警
    惕，應無再犯之虞，本院因認被告所受宣告之刑，以暫不執
    行為適當，併予宣告緩刑2年，以啟自新。
據上論斷，應依刑事訴訟法第273條之1第1項、第299條第1項前
段，刑法第276條第2項、第41條第1項前段、第62條前段、第74
條第1項第1款，道路交通管理處罰條例第86條第2項，刑法施行
法第1條之1，判決如主文。
本案經檢察官丙○○到庭執行職務。
中    華    民    國    99    年    1     月    20    日
                  刑事第十一庭  法  官  張家瑛
以上正本證明與原本無異。
如不服本判決應於收受本判決後10日內向本院提出上訴書狀，並
應敘述具體理由。其未敘述上訴理由者，應於上訴期間屆滿後20
日內向本院補提理由書狀（均須按他造當事人之人數附繕本）「
切勿逕送上級法院」。
                                書記官  李淑惠
中    華    民    國    99    年    1     月    21    日
附錄本案論罪科刑法條全文：
刑法第276條
因過失致人於死者，處2年以下有期徒刑、拘役或2千元以下罰金
。
從事業務之人，因業務上之過失犯前項之罪者，處五年以下有期
徒刑或拘役，得併科三千元以下罰金。


司法院資訊處製作；財團法人民間司法改革基金會備份。
